【裁判字號】    99,台上,1776
【裁判日期】    990325
【裁判案由】    違反槍砲彈藥刀械管制條例
【裁判全文】
最高法院刑事判決            九十九年度台上字第一七七六號
上  訴  人  甲  ○
選任辯護人  陳佳瑤律師
            林盛煌律師
            王英傑律師
上列上訴人因違反槍砲彈藥刀械管制條例案件，不服台灣高等法
院台南分院中華民國九十九年一月二十六日第二審判決（九十八
年度上訴字第一二四九號；起訴案號：台灣雲林地方法院檢察署
九十八年度偵緝字第一一九號；併辦案號：九十八年度偵字第三
七四三號），提起上訴，本院判決如下：
    主  文
上訴駁回。
    理  由
按刑事訴訟法第三百七十七條規定，上訴於第三審法院，非以判
決違背法令為理由，不得為之。是提起第三審上訴，應以原判決
違背法令為理由，係屬法定要件。如果上訴理由書狀並未依據卷
內訴訟資料，具體指摘原判決不適用何種法則或如何適用不當，
或所指摘原判決違法情事，顯與法律規定得為第三審上訴理由之
違法情形，不相適合時，均應認其上訴為違背法律上之程式，予
以駁回。本件上訴人甲○上訴意旨略謂：原判決採用證人即承辦
警員羅聰興庭呈之秘密證人檢舉筆錄，作為判斷上訴人不符合自
首規定之依據，微論上訴人懷疑該筆錄係事後製作，內容不盡屬
實，且載明檢舉人並非親自見聞上訴人持有槍、彈，乃係傳聞知
悉之情，上訴人及其選任辯護人因此聲請傳喚該檢舉人到場對質
、詰問，原審竟當庭諭知評議結果為聲請駁回，拒絕深入調查，
無異剝奪上訴人之訴訟防禦權，且有未盡證據調查職責之違失；
何況該檢舉筆錄未經提示、踐行調查程序，俾上訴人有辨認、表
示意見之機會，逕以之作為不利於上訴人認定之證據，實有悖於
證據法則之違誤云云。惟查：刑事訴訟法第三百七十九條第十款
所稱應於審判期日調查之證據，係指與待證事實有重大關係，客
觀上認為有調查之必要性，為認定事實、適用法律之基礎者而言
，倘事實業臻明確，自毋庸為其他無益之調查，無所謂未盡調查
證據之職責或任意剝奪訴訟防禦權之違法可言。本件原判決已於
其理由三－(三)內，指出上訴人因殺人、違反槍砲彈藥刀械管制條
例、妨害自由、行賄等案件而被依法通緝，內政部警政署乃將之
列為要案查緝對象，其查緝專刊中，更特別註明：「犯罪嫌疑人
甲○……持強大槍械武器犯案」、「……隨身攜有制式長、短槍
械及手榴彈，查緝時請注意安全」，員警復據檢舉指稱上訴人持
有一批槍、彈之線索，而循線跟監埋伏（穿著防彈衣），果然逮
獲上訴人，並搜出本件扣案之槍、彈，業經承辦警員葉安、羅聰
興分別在歷審中供證綦詳，且有上揭查緝專刊及秘密證人檢舉筆
錄可憑，是上訴人持有該槍、彈之事，早為警方懷疑，自首抗辯
，要無可採。所為關於非自首部分之事實認定及得心證理由，俱
有卷內各證據資料可稽，自形式上觀察，並未違背經驗法則、論
理法則。上訴意旨置原判決已明白論斷之事項於不顧，任憑己意
指摘為違法，尤以上揭秘密證人之檢舉筆錄在原審審判中，實係
經審判長當庭諭知「經合議庭評議結果，關於檢舉人筆錄提供辯
護人閱覽及檢察官閱覽，但是不得閱覽檢舉人姓名及資料」，嗣
即分別交給上訴人之選任辯護人王英傑律師與鄭佑祥律師閱覽，
二辯護人閱後咸表示：「沒有意見」，並據該內容進行對於羅聰
興之交互詰問暨補充訊問，此有審判筆錄可考，上訴意旨竟稱未
踐行調查程序，核非確實依據卷內訴訟資料而為指摘，不能認為
適法之第三審上訴理由。依上說明，應認其上訴為違背法律上之
程式，予以駁回。
據上論結，應依刑事訴訟法第三百九十五條前段，判決如主文。
中    華    民    國  九十九  年    三    月  二十五  日
                      最高法院刑事第十庭
                          審判長法官  花  滿  堂
                                法官  黃  正  興
                                法官  陳  東  誥
                                法官  林  錦  芳
                                法官  洪  昌  宏
本件正本證明與原本無異
                                      書  記  官
中    華    民    國  九十九  年    三    月  二十九  日
                                                     ｍ

司法院資訊處製作；財團法人民間司法改革基金會備份。
